【裁判字號】    92,易緝,151
【裁判日期】    920630
【裁判案由】    傷害等
【裁判全文】
臺灣高雄地方法院刑事判決                        九十二年度易緝字第一五一號
    公  訴  人  臺灣高雄地方法院檢察署檢察官
    被      告  甲○○
右列被告因傷害等案件，經檢察官提起公訴（九十一年度偵字第一０一六四號），本
院判決如左：
    主  文
甲○○公然侮辱人，處拘役肆拾日，如易科罰金，以參佰元折算壹日；又傷害人之身
體，處拘役伍拾日，如易科罰金，以參佰元折算壹日；又連續毀壞他人之門鎖，足以
生損害於他人，處拘役伍拾日，如易科罰金，以參佰元折算壹日。應執行拘役壹佰壹
拾日，如易科罰金，以參佰元折算壹日。
    事  實
一、甲○○與王培蓉原為鄰居關係，惟相處不睦，於民國九十一年二月二十七日下午
    五時許，王培蓉因懷疑甲○○偷拿其住家之水溝蓋，而對甲○○提出質問，詎甲
    ○○竟基於普通公然侮辱及傷害之犯意，在高雄縣鳳山市○○里○村路三十三巷
    四號前之馬路上，公然以「破麻」、「瘋女人」等足以貶損他人社會評價之言詞
    辱罵王培蓉，繼而將王培蓉壓倒在地徒手毆打王培蓉之頭部，致其受有頭痛及頭
    暈之傷害。復基於毀損之概括犯意，先於九十一年三月十六日下午一時十五分許
    ，以快乾瞬間接著劑塗抹在王培蓉高雄縣鳳山市○○里○村路三十三巷四號住處
    門鎖，復於同年月二十四日下午十一時三十分許，承上揭犯意，再度以螺絲起子
    插進王培蓉前開住處門鎖，均致令門鎖不堪使用，足生損害於王培蓉。
二、案經王培蓉訴請高雄縣警察局鳳山分局報告台灣高雄地方法院檢察署檢察官偵查
    起訴。
    理  由
一、訊據甲○○並不否認有公然以「破麻」、「瘋女人」等言詞辱罵告訴人王培蓉，
    惟矢口否認有傷害及毀損之事實，辯稱：當日係告訴人與其丈夫將其壓在地下，
    伊係出於自衛，至於毀損之事，則伊沒有做等語。經查，上開事實業據告訴人王
    培蓉迭於警偵訊及本院審理時指訴綦詳，並有惠德醫院出具之九十一年二月二十
    七日告訴人王培蓉就診之病歷一紙附卷可稽，而依病歷所載告訴人王培蓉確實受
    有頭痛及頭暈之傷害，核與告訴人王培蓉所述遭被告毆打部位所造成之傷害相符
    ，另目擊證人柯來秀亦迭於警偵訊及本院審理時證述確實有聽到被告以「破麻」
    、「瘋女人」等言詞辱罵告訴人王培蓉，復進而將王培蓉壓在地上打其頭部等語
    （參見偵查卷第十一頁反面及本院九十一年九月二十七日審判筆錄），此外，證
    人即告訴人王培蓉鄰居莊林桂香亦證述親眼目睹被告分別於九十一年三月十六日
    下午一時十五分許，以快乾瞬間接著劑塗抹在王培蓉住處門鎖，復於同年月二十
    四日下午十一時三十分許，再以螺絲起子插進王培蓉住處門鎖等語（參見偵查卷
    第十一頁反面及本院九十一年九月二十七日審判筆錄），並有毀損門鎖照片二幀
    及報案三聯單一紙附卷足憑，被告雖辯稱傷害行為係出於自衛，惟依被告所提之
    診斷證明書分別係九十一年三月四日及同年月十七日之就診驗傷紀錄，距離案發
    時點已逾五日，自難憑斷是否係與告訴人王培蓉及其丈夫發生衝突所致，另外，
    依證人何來秀之證述之情節，告訴人王培蓉並無所謂現時不法侵害，而被告亦無
    法提出被告有何不法侵害之行為，反而供述係告訴人之丈夫跑出來打伊等語，即
    無從對於告訴人王培蓉主張正當防衛，被告上開所辯，應屬事後卸責之詞，不足
    採信。本件事證明確，被告上開犯行洵堪認定。
二、核被告所為，分別係犯刑法第三百零九條第一項公然侮辱罪、同法第二百七十七
    條第一項普通傷害罪及同法第三百五十四條毀損罪。被告先後二次毀損犯行，時
    間緊接，觸犯構成要件相同之罪名，顯係基於概括犯意反覆為之，應依連續犯之
    規定論以一罪，並加重其刑。被告所犯上開三罪，犯意各別，行為互殊，應分論
    併罰。爰審酌被告僅因細故而為上開犯行，惡行惡狀，對於社會秩序已生破壞，
    且犯後亦未坦承犯行，迄今亦未與告訴人和解等情狀等一切情狀，就其所犯上開
    各罪，分別量處如主文所示之刑，並定其應執行刑，及均諭知易科罰金之折算標
    準。
據上論斷，應依刑事訴訟法第二百九十九條第一項前段，刑法第三百零九條第一項、
第二百七十七條第一項、第三百五十四條、第五十六條、第五十一條第六款、第四十
一條第一項前段，罰金罰鍰提高標準條例第一條前段、第二條，判決如主文。
本案經檢察官陳碧霞到庭執行職務。
中      華      民      國      九十二      年     六     月   三十    日
                                    臺灣高雄地方法院刑事庭
                                        法  官  廖建瑜
右正本證明與原本無異。
如不服本判決，應於判決送達後十日內，向本院提出上訴狀。
                                       書記官   王翌翔
中      華      民      國      九十二      年     六     月   三十    日
中華民國刑法第三百五十四條
毀棄、損壞前二條以外之他人之物或致令不堪用，足以生損害於公眾或他
人者，處二年以下有期徒刑、拘役或五百元以下罰金。
中華民國刑法第二百七十七條
 (普通傷害罪)
傷害人之身體或健康者，處三年以下有期徒刑、拘役或一千元以下罰金。
犯前項之罪因而致人於死者，處無期徒刑或七年以上有期徒刑；致重傷者
，處三年以上十年以下有期徒刑。
中華民國刑法第三百零九條
 (公然侮辱罪)
公然侮辱人者，處拘役或三百元以下罰金。
以強暴犯前項之罪者，處一年以下有期徒刑、拘役或五百元以下罰金。


司法院資訊處製作；財團法人民間司法改革基金會備份。
